【裁判字號】    90,易,796
【裁判日期】    901004
【裁判案由】    傷害
【裁判全文】
臺灣彰化地方法院刑事判決                            九十年度易字第七九六號
    公  訴  人  臺灣彰化地方法院檢察署檢察官
    被      告  乙○○
右列被告因家庭暴力罪之傷害案件，經檢察官提起公訴（八十九年度偵字第九五四三
號），本院判決如左：
    主  文
乙○○傷害人之身體，處有期徒刑參月，如易科罰金，以參佰元折算壹日。
    事  實
一、乙○○與丙○○係配偶關係，為家庭暴力防治法第三條第一款之家庭成員。於民
    國八十九年九月十二日凌晨零時許，丙○○下班後返回二人位於彰化縣彰化市○○路九八號七樓之十二租屋處，梳洗完畢準備就寢時，乙○○竟基於傷害之犯意
    ，以手毆打丙○○，致丙○○受有右側頸、右手肘內側面多處擦傷、右肩表皮泛
    紅、右手食指背面、左大腿後面多處皮下瘀血等傷害。
二、案經丙○○訴由彰化縣警察局彰化分局報告臺灣彰化地方法院檢察署檢察官偵查
    起訴。
    理  由
一、訊據被告乙○○矢口否認涉有右揭傷害犯行，辯稱：當晚九點多即就寢，伊不知
    道丙○○何時返家，隔天早上十點多起床才看到丙○○，不知道丙○○為何受傷
    云云。然查，右揭犯罪事實，業據告訴人丙○○迭於警訊及偵審中指訴甚詳，並
    有行政院衛生署彰化醫院所開立丙○○於八十九年九月十二日零時五十二分到院
    檢驗之驗傷診斷書一紙附卷可稽，而證人甲○○及丁○○○於本院調查時均證稱
    ：當天凌晨零時許，丙○○打電話來說她被乙○○打，所以陪她去驗傷並報案等
    語（見本院九十年八月三十一日訊問筆錄），衡以證人甲○○、丁○○○接電話
    時點與告訴人所述遭被告毆打時點及至醫院驗傷時點，時間均吻合而無矛盾之處
    ，則告訴人之指訴顯非虛構，況被告對於案發當時確實在現場乙節並不否認，且
    被告於警訊中一度否認其在現場（見八十九年十二月七日警訊筆錄第一頁背面）
    ，顯係畏罪情虛，參以被告曾因細故毆打告訴人，有被告於八十七年三月八日所
    書立之悔過書一紙附卷足憑，告訴人亦因本案被告之傷害行為，取得本院所核發
    之通常保護令，有本院八十九年十二月二十日八十九年度家護字第二三九號民事
    通常保護令可佐，堪信被告於當晚傷害告訴人後，由證人甲○○及丁○○○陪同
    告訴人前往醫院驗傷等情，被告前揭所辯，顯係事後卸責之詞，委不足採。事證
    明確，被告犯行，洵堪認定。
二、核被告乙○○所為，係犯刑法第二百七十七條第一項之傷害罪。爰審酌被告迄今
    仍未與告訴人達成和解、犯後否認犯罪毫無悔改之意，暨考量其犯罪之動機、目
    的、方法、手段、所生危害及其他一切情狀，量處如主文所示之刑，並諭知易科
    罰金之折算標準，以示懲儆。
據上論斷，應依刑事訴訟法第二百九十九條第一項前段，刑法第二百七十七條第一項
、第四十一條第一項，罰金罰鍰提高標準條例第一條前段、第二條，判決如主文。
本案經檢察官詹昭書到庭執行職務。
中    華    民    國      九十      年       十       月       四       日
                                 臺灣彰化地方法院刑事第二庭
                                     審判長法官  林  欽  章
                                     法      官  石  馨  文
                                     法      官  秦  慧  君
右正本證明與原本無異。
如不服本判決，應於判決送達後十日內向本院提出上訴狀( 須附繕本 )。
告訴人或被害人對於判決如有不服具備理由請求檢察官上訴者，其上訴期間之計算係
以檢察官收受判決正本之日期為準。
                                    法院書記官   楊  年  雄
中    華    民    國      九十      年       十       月       八       日
刑法第二百七十七條
傷害人之身體或健康者，處三年以下有期徒刑，拘役或一千元以下罰金。
犯前項之罪，因而致人於死者，處無期徒刑或七年以上有期徒刑，致重傷者，處三年
以上，十年以下有期徒刑。


司法院資訊處製作；財團法人民間司法改革基金會備份。
